臺灣彰化地方法院民事裁定　　　　　 100年度消債更字第10號
聲　請　人
即　債務人　甘沅右
上列當事人因消費者債務清理事件，聲請保全處分，本院裁定如
下：
    主    文
保全處分之聲請駁回。
    理    由
一、按法院就更生之聲請為裁定前，得因利害關係人之聲請或依
    職權，以裁定為停止對於債務人財產強制執行程序之保全處
    分，消費者債務清理條例第19條第1項第3款定有明文。而前
    開條款所稱保全處分，係基於維持債權人間之公平受償，使
    債務人有重建更生之機會，以債權人為對象，限制其聲請強
    制執行所為之保全。是法院就更生之聲請為裁定前，自應依
    債務人之財產狀況，就保全處分對債務人更生目的達成之促
    進，及保全處分實施就相關利害關係所生影響，兼顧債權人
    權益，避免債務人惡意利用保全處分，阻礙債權人行使權利
    ，或作為延期償付手段之可能性，綜合比較斟酌，決定有無
    以裁定為保全處分之必要。
二、聲請意旨略以：聲請人即債務人已向本院聲請更生，為求債
    權人間之公平受償及債務人經濟生活之重生，爰依消費者債
    務清理條例第19條第1項第3款之規定，向本院聲請保全處分
    ，請求裁定停止本院100年度司執世字第3507號、100年司執
    世字第157號強制執行程序之進行等語。
三、經查，聲請人主張其債權人中國信託商業銀行股份有限公司
    、國泰世華商業銀行股份有限公司等業已就聲請人對第三人
    每月應領薪津（包括薪資、獎金及其他特別給付在內）於3
    分之1範圍內強制執行乙節，固據聲請人提出本院100年度司
    執世字第3507號執行命令、本院民事執行處民國100年2月18
    日彰院賢100司執世字第157號函等為證。然查，以聲請人自
    陳其每月薪資約新臺幣69,715元觀之，其債權人於保全處分
    至多120日之期間內，可得受償之金額不高，停止前開執行
    程序對於維持債權人間公平受償無甚助益，況如其他債權人
    認有執行實益，亦非不得具狀就前開執行程序參與分配。又
    聲請人若認遭強制執行扣薪後，所餘薪資已不足維持其生活
    所需，亦得依法向執行法院聲明異議，以尋求救濟。是以，
    前揭執行程序於消費者債務清理條例第19條保障全體無擔保
    或無優先權債權人間公平受償及債務人經濟生活重建更生之
    立法目的尚屬無違。從而，本件尚無依聲請人聲請准為裁定
    停止前開執行程序之必要。
四、綜上，揆諸首開說明，本件聲請於法即有未合，應予駁回，
    爰裁定如主文。
中    華    民    國   100    年    3     月     9    日
              民事第一庭    法  官   黃楹榆
以上正本係照原本作成。
如不服本裁定，應於裁定送達後10日內，以書狀向本院提出抗告
，並繳納抗告費新臺幣1千元。
中    華    民    國   100    年    3     月     9    日
                            書記官   彭月美